臺灣高等法院刑事判決　　　　　　　　94年度上易字第1801號
上　訴　人
即　被　告　甲○○
上列上訴人因竊盜案件，不服臺灣板橋地方法院94年度易字第
396號，中華民國94年8月31日第一審判決（起訴案號：臺灣板橋
地方法院檢察署94年度偵字第5134號），提起上訴，檢察官移請
併案審理（台灣板橋地方法院檢察署94偵字第15670號），本院
判決如下：
    主  文
原判決撤銷。
甲○○連續攜帶兇器、毀壞安全設備竊盜，累犯，處有期徒刑壹
年。扣案鐵撬壹支及螺絲起子貳支均沒收。
    事  實
一、甲○○前因違反肅清煙毒條例案件，經台灣板橋地方法院以
    八十五年度少訴字第一四七號判處有期徒刑一年十月，緩刑
    四年確定，嗣於八十七年緩刑期間再犯搶奪罪，經同法院以
    八十七年度少訴字第十七號判處有期徒刑一年二月確定，前
    開緩刑亦經撤銷，合併執行至民國八十九年六月八日假釋出
    監。復因贓物案件，經同法院以八十九年度易字第三八八二
    號判處有期徒刑三月，嗣本院駁回上訴確定；再因違反毒品
    危害防制條例案件，經台灣板橋地方法院以九十年度易字第
    三０六三號判處有期徒刑五月確定。嗣前開假釋經撤銷後，
    餘刑與上開案件合併執行，於九十三年四月九日因徒刑執行
    完畢出監。詎其仍不知悔改，竟基於意圖為自己不法所有之
    概括犯意，（一）先於九十四年三月二十二日四時五十分許
    ，在臺北縣三重市○○街十六之一號，以客觀上具危險性足
    以傷害人生命、身體，可供兇器使用之鐵撬一支、螺絲起子
    二支，毀壞陳敬文於上址經營之「戀愛百分百」檳榔攤門鎖
    之安全設備後，竊取檳榔攤內之現金新臺幣（下同）一千四
    百二十元，得手後置於背包中欲逃離現場，為中興保全股份
    有限公司職員葉旺城當場發現並報警查獲，並扣得鐵撬一支
    、螺絲起子二支。（二）又於九十四年七月十六日十七時許
    ，在臺北縣三重市○○○路雅閤汽車旅館附近某處路邊，見
    車牌號碼ＯＳＯ─八七七號機車（車身應係Ｆ三二─五八九
    號重型機車，為陳洲添所有，於九十四年五月十八日十七時
    許，在臺北縣三重市○○路六號前失竊，其上懸掛ＯＳＯ─
    八七七號車牌，係黃保源所有，於九十四年六月二十八日二
    十時許，在臺北縣新莊市○○路中慶巷二十四號前失竊），
    鑰匙疏未拔下而竊取之。嗣於九十四年七月二十日二十二時
    許，在臺北縣泰山鄉○○路○段六０一號前為警查獲。（三
    ）再於九十四年七月十九日十八時，在台北縣林口鄉○○○
    街十四號，以自備鑰匙竊取蔡翠鳳所有車牌號碼F32077號機
    車，得手後留供己用，嗣於九十四年七月二十一日三時十分
    許，在台北縣新莊市○○路五一五號為警查獲。
二、案經臺北縣政府警察局三重分局報請臺灣板橋地方法院檢察
    署檢察官偵查起訴及移送併案審理（94年度偵字第12414號
    ），被告於原審準備程序，就被訴及併案事實為有罪之陳述
    ，經告知被告簡式審判程序之旨，並聽取當事人之意見後，
    原審合議庭裁定由受命法官獨任進行簡式審判程序。
    理  由
一、上開事實業據上訴人即被告甲○○，於警詢偵查及原審坦承
    不諱，核與被害人陳敬文、陳洲添、蔡翠鳳及黃保源之父黃
    世孟所指述之情節相符，並有扣押物品目錄表三紙、贓物認
    領保管單三紙、照片十一幀附卷及鐵撬一支、螺絲起子二支
    扣案可資佐證，足認被告自白與事實相符，堪予採信，事證
    明確，被告犯行堪予認定。
二、核被告所為，事實欄一之（一）係犯刑法第三百二十一條第
    一項第二款、第三款之攜帶兇器毀壞安全設備竊盜罪、事實
    欄一之（二）、（三）部分係第三百二十條第一項之普通竊
    盜罪。被告先後二三竊盜犯行，時間緊接，犯罪構成要件相
    同，顯係基於概括犯意反覆為之，為連續犯，應以較重攜帶
    兇器毀壞安全設備竊盜論一罪，並加重其刑。又被告有事實
    欄所載徒刑執行情形，有本院被告前案紀錄表在卷可稽，其
    於有期徒刑執行完畢後，五年內再犯本件有期徒刑以上之罪
    ，為累犯，依法遞予加重其刑。公訴人雖僅就事實欄一之（
    一）部分起訴，惟其餘（二）、（三）部分，與起訴部分，
    有連續犯之裁判上一罪關係，本院自得併予審究，附此敘明
三、原審以事證明確，與以論罪科刑，固非無見，惟就事實欄一
    之（三）部分，未及審酌，尚有未洽，被告空言上訴，為無
    理由，惟原判決既有可議之處，即屬不能維持，應由本院撤
    銷改判。爰審酌被告年輕力壯，不思正途賺取報酬，暨其犯
    罪動機、行竊之手段、所生危害、所竊財物之價值，及犯後
    坦承犯罪等一切情狀，量處如主文第二項所示之刑。扣案鐵
    撬一支、螺絲起子二支為被告所有且係犯本案所用之物，此
    經被告供明在卷，應依刑法第三十八條第一項第二款宣告沒
    收。另其作案用鑰匙未扣案，無證據證明尚存，爰不另為沒
    收諭知。
四、被告經合法通知，無正當理由不到庭，爰不待其陳述，逕行
    判決。
      據上論斷，應依刑事訴訟法第三百七十一條、第三百六十
九條第一項前段、第三百六十四條、第二百九十九條第一項前段
，刑法第五十六條、第三百二十一條第一項第二款、第三款、第
四十七條、第三十八條第一項第二款，判決如主文。
本案經檢察官鄭龍照到庭執行職務。
中　　華　　民　　國　　94　　年　　12　　月　　13　　日
　　　　　　　　　刑事第二十一庭審判長法　官　溫耀源
　　　　　　　　　　　　　　　　　　  法　官　段景榕
　　　　　　　　　　　　　　　　　　  法　官　周政達
以上正本證明與原本無異。
不得上訴。
                                      書記官　陳菊珍
中　　華　　民　　國　　94　　年　　12　　月　　13　　日
附錄：本案論罪科刑法條全文
刑法第 321 條：
犯竊盜罪而有左列情形之一者，處六月以上五年以下有期徒刑：
一、於夜間侵入住宅或有人居住之建築物、船艦或隱匿其內而犯
    之者。
二、毀越門扇、牆垣或其他安全設備而犯之者。
三、攜帶兇器而犯之者。
四、結夥三人以上而犯之者。
五、乘火災、水災或其他災害之際而犯之者。
六、在車站或埠頭而犯之者。
前項之未遂犯罰之。
